臺灣新北地方法院刑事判決　　　　　110年度審交易字第902號
公　訴　人　臺灣新北地方檢察署檢察官
被　　　告　施義佳



上列被告因過失傷害案件，經檢察官提起公訴（110 年度偵字第
00000 號），本院判決如下：
    主  文
施義佳犯過失傷害罪，處拘役叁拾日，如易科罰金，以新臺幣壹
仟元折算壹日。
    事實及理由
壹、查被告施義佳所犯係死刑、無期徒刑、最輕本刑為3 年以上
    有期徒刑以外之罪，其於準備程序就被訴事實為有罪之陳述
    ，經告知簡式審判程序之旨，並聽取其與檢察官之意見後，
    本院認無不得或不宜改依簡式審判程序進行之處，爰依刑事
    訴訟法第273 條之1 第1 項、第284 條之1 之規定，裁定進
    行簡式審判程序。
貳、本案犯罪事實及證據，除下列事項應予補充外，餘均引用附
    件即檢察官起訴書之記載：
一、犯罪事實欄一之末，應補充「嗣經警據報前往現場處理時，
    施義佳留待現場，向到場處理警員坦承為肇事者，並接受其
    後裁判」。
二、補充「道路交通事故肇事人自首情形記錄表（參110 年度偵
    字第14119 號卷第34頁）」、「被告施義佳於110 年11月4
    日本院準備程序及審理時之自白（參本院卷附當日各該筆錄
    ）」為證據。
叁、論罪科刑：
一、核被告所為，係犯刑法第284 條前段之過失傷害罪。又被告
    於肇事後，在犯罪未被有偵查權限之機關或公務員發覺前，
    主動向據報前往現場處理之警員表明係肇事者，而願接受裁
    判等情，此觀卷附道路交通事故肇事人自首情形記錄表1 份
    可明，其合於自首要件，得依刑法第62條前段規定減輕其刑
    。
二、審酌被告為領有合格駕駛執照之人，在公用道路上駕駛車輛
    之期間，本應時時注意並遵守道路交通安全規則，以維護自
    身及其他用路人之生命、身體或財產之安全，卻於案發時地
    之無號誌交岔路口，未減速慢行作隨時停車之準備，因而造
    成本件交通事故，並致告訴人吳俞葶受有附件犯罪事實欄一
    所示之傷害，實有不該，兼衡被告之素行、教育程度、職業
    、家庭經濟與生活狀況，以及犯後終能坦承犯行，態度勉可
    ，雖已與告訴人成立調解，然迄今未能履行調解條件，亦未
    取得告訴人之諒解等一切情狀，量處如主文所示之刑，並諭
    知易科罰金之折算標準，以資處罰。
肆、本判決係依刑事訴訟法第310 條之2 及第454 條所製作之簡
    化判決，依法僅需記載犯罪事實、證據名稱及應適用之法條
    ，並得以簡略方式為之，如認定之犯罪事實、證據及應適用
    之法條，與檢察官起訴書之記載相同者，得引用之，附此敘
    明。
據上論斷，應依刑事訴訟法第273 條之1 第1 項、第299 條第1
項前段、第310 條之2 、第454 條（本件依刑事判決精簡原則，
僅記載程序法條文），判決如主文。
本案經檢察官黃筵銘偵查起訴，由檢察官陳炎辰到庭執行公訴。
中    華    民    國    110   年    11    月    16    日
                刑事第二十四庭  法  官  李俊彥
以上正本證明與原本無異。
如不服本判決，應於判決送達後20日內敘明上訴理由，向本院提
出上訴狀（應附繕本），上訴於臺灣高等法院。其未敘述上訴理
由者，應於上訴期間屆滿後20日內向本院補提理由書「切勿逕送
上級法院」。
                                書記官  林慈恩
中    華    民    國    110   年    11    月    16    日
附錄本判決論罪之法律條文：
中華民國刑法第284 條
因過失傷害人者，處1 年以下有期徒刑、拘役或10萬元以下罰金
；致重傷者，處3 年以下有期徒刑、拘役或30萬元以下罰金。
--------------------------------------------------------
附件：
臺灣新北地方檢察署檢察官起訴書
                                    110年度偵字第14119號
    被      告  施義佳  男  56歲（民國00年00月0日生）
                        住新北市○○區○○路0段000巷00號
                        3樓
                        國民身分證統一編號：Z000000000號
上列被告因過失傷害案件，業經偵查終結，認應提起公訴，茲將
犯罪事實及證據並所犯法條分敘如下：
        犯罪事實
一、施義佳於民國109 年10月14日17時15分許，騎乘車牌號000-
    000 號普通重型機車，先沿新北市土城區青山路行駛，嗣行
    經青山路與該路段28巷之交岔路口時，本應注意行經無號誌
    之交岔路口，應減速慢行作隨時停車之準備，以避免危害之
    發生，況依當時天候晴、柏油路面、無缺陷及障礙物、視距
    良好，並無不能注意之情事，竟疏未注意及此並減速慢行，
    適吳俞葶騎乘腳踏車沿青山路28巷行駛至該處，見狀閃避不
    及，施義佳所騎乘上開普通重型機車前車頭，遂與吳俞葶騎
    乘之腳踏車前車頭發生碰撞，致吳俞葶受有腦震盪、暈眩、
    胸部挫傷、左膝挫傷及擦傷、左肩部挫傷、左手部挫傷之傷
    害。
二、案經吳俞葶訴由新北市政府警察局土城分局報告偵辦。
        證據並所犯法條
一、證據清單及待證事實：
┌──┬──────────┬────────────┐
│編號│      證據名稱      │        待證事實        │
├──┼──────────┼────────────┤
│ 1  │被告施義佳之供述    │被告坦承於上開時、地，發│
│    │                    │生本件交通事故之事實，惟│
│    │                    │否認自己有何過失傷害之情│
│    │                    │事。                    │
├──┼──────────┼────────────┤
│ 2  │告訴人吳俞葶於警詢及│證明全部犯罪事實。      │
│    │偵查中之指訴        │                        │
├──┼──────────┼────────────┤
│ 3  │新北市政府警察局土城│證明全部犯罪事實。      │
│    │分局道路交通事故現場│                        │
│    │圖、道路交通事故調查│                        │
│    │報告表(一）、（二） │                        │
│    │、新北市政府警察局道│                        │
│    │路交通事故初步分析研│                        │
│    │判表各1 份、現場及車│                        │
│    │損照片22張          │                        │
├──┼──────────┼────────────┤
│ 4  │新北市立土城醫院診斷│證明告訴人因本件交通事故│
│    │證明書1 份          │，受有犯罪事實欄所載傷害│
│    │                    │之事實。                │
└──┴──────────┴────────────┘
二、核被告施義佳所為，係犯刑法第284 條前段之過失傷害罪嫌
    。
三、依刑事訴訟法第251 條第1 項提起公訴。
    此  致
臺灣新北地方法院
中    華    民    國   110    年    9     月    1    日
                              檢  察  官  黃筵銘